臺灣高等法院臺中分院刑事判決　　　 100年度上訴字第1508號
上　訴　人　臺灣苗栗地方法院檢察署檢察官
被　　　告　范正恆
指定辯護人　本院公設辯護人郭博益
上列上訴人因被告強盜案件，不服臺灣苗栗地方法院100年度訴
緝字第7號中華民國100年6月14日第一審判決（起訴案號：臺灣
苗栗地方法院檢察署99年度偵字第3321號），提起上訴，本院判
決如下：
    主  文
原判決撤銷。
范正恆意圖為自己不法之所有，結夥三人以上，攜帶兇器，以脅
迫至使不能抗拒，而使他人交付其物，處有期徒刑捌年拾月。扣
案可發射子彈具殺傷力之改造手槍壹支（槍枝管制編號：000000
0000號），沒收。
    犯罪事實
一、范正恆與張清政（已由臺灣苗栗地方法院以99年度訴字第46
    2號判處應執行有期徒刑14年確定）、陳建志（由本院以99
    年度上訴字第2014號判處應執行有期徒刑9年2月確定）及張
    格逢（業經臺灣苗栗地方法院以99年度訴字第462號判處有
    期徒刑4年確定）等4人，因知悉由邱羿銘所經營位在苗栗縣
    竹南鎮○○路146號之「永潔汽車專業美容中心」內，常有
    人賭玩四色牌，竟基於意圖為自己不法所有之共同犯意聯絡
    ，計畫結夥前往強盜他人財物。范正恆遂於民國99年3月26
    日凌晨2時30分許，在苗栗縣頭份鎮○○路之「南海休息站
    」，與張清政及陳建志集結，由張清政駕駛其父即不知情之
    張春雄所有車牌號碼3556-KX號自小客車，搭載范正恆、陳
    建志至該汽車美容中心，張格逢則獨自前往；張清政並攜其
    所有仿SIG SAUER廠P220型半自動手槍製造經換裝土造金屬
    滑套及土造金屬槍管而成，可供擊發適用子彈使用，具有殺
    傷力之改造手槍1支（槍枝管制編號：0000000000號），及
    其所有客觀上足以危害人命及身體健康而具有危險性可供兇
    器使用之開山刀2把（未扣案），范正恆則提供其所有之黑
    色蒙面式頭套3個（未扣案），以供犯案之用；范正恆為與
    張清政、陳建志及張格逢等人實施上開計畫之強盜犯罪，同
    時自此時起與張清政、陳建志及張格逢等人，共同未經許可
    ，持有可發射子彈具殺傷力之改造手槍。隨即於同日凌晨約
    2時40分許，張格逢即佯裝遭張清政持前述改造手槍抵住背
    後而敲門，待邱羿銘之表哥羅兆樟查看為熟識之張格逢而開
    門後，范正恆即與張清政、陳建志均頭戴黑色蒙面式頭套，
    由張清政持上開具殺傷力之改造手槍1支，范正恆與陳建志
    持前述之開山刀各1把，衝進屋內，喝令在場之邱羿銘、羅
    兆樟與原在屋內左側房間賭玩四色牌之廖增財、A1、A2等人
    跪在該房間角落，張格逢則繼續佯裝不知情亦蹲在該處，張
    清政並揚言「如果等一下在身上搜到財物的話，就死得很難
    看」等語，而脅迫在場者將身上所有財物丟入地上由張清政
    所準備之背包（未扣案）內，至使邱羿銘、羅兆樟、廖增財
    、A1、A2均不能抗拒，而交付現金共新臺幣（下同）50萬75
    00元，其間張清政還以槍托毆打不願配合者，並命A1交付所
    佩戴之勞斯丹頓名錶1支，一併放入上述之背包內，而同時
    強盜邱羿銘、羅兆樟、廖增財、A1、A2等5人上開財物得手
    後，隨即逃逸；後由張清政主導分贓，范正恆與陳建志各分
    得10萬元，張格逢未分得財物，餘均歸張清政取得。
二、嗣經警方調查張格逢，調閱張格逢、張清政及陳建志等人所
    使用行動電話之通聯紀錄，並報請檢察官對張清政及張格逢
    等人所持用行動電話聲請通訊監察獲准，實施監聽，復經檢
    察官核發拘票，於99年6月9日午後拘提張清政、陳建志、張
    格逢到案，及持臺灣苗栗地方法院所核發之搜索票，分別在
    張清政位於苗栗縣頭份鎮民生里富貴新村53號之住處，查獲
    起跑槍1枝、手機1支（含門號0000000000、0000000000號SI
    M卡各1枚）；在陳建志位於苗栗縣頭份鎮○○路○段377巷18
    號住處，查獲手機1支（含門號0000000000號SIM卡1枚）；
    在張格逢位於苗栗縣三義鄉○○村○○街22號之住處，查獲
    手機3支（含門號0000000000、0000000000號SIM卡各1枚）
    ，復於99年6月15日12時54分許，由張清政自行帶同警方至
    其上開住處，在烘衣機內起出前述其所有供犯上開強盜罪使
    用、具殺傷力之改造手槍1枝（槍枝管制編號：0000000000
    號），進而查獲上情。
三、案經苗栗地方法院檢察署檢察官指揮內政部警政署刑事警察
    局中部打擊犯罪中心、苗栗縣警察局頭份分局、嘉義憲兵隊
    、海巡署海洋總局第三海巡隊偵查後起訴。
    理  由
一、證據能力部分：
  (一)按被告以外之人於偵查中向檢察官所為陳述，除顯有不可信
    之情況者外，得為證據，刑事訴訟法第159條之1第2項定有
    明文。偵查中對被告以外之人（包括證人、鑑定人、告訴人
    、被害人及共同被告等）所為之偵查筆錄，或被告以外之人
    向檢察官所提之書面陳述，性質上均屬傳聞證據。惟現階段
    刑事訴訟法規定檢察官代表國家偵查犯罪、實施公訴，依法
    其有訊問被告、證人及鑑定人之權，證人、鑑定人且須具結
    ，而實務運作時，檢察官偵查中向被告以外之人所取得之陳
    述，原則上均能遵守法律規定，不致違法取供，其可信度極
    高，職是，被告以外之人前於偵查中已具結而為證述，除反
    對該項供述得具有證據能力之一方，已釋明「顯有不可信之
    情況」之理由外，不宜以該證人未能於審判中接受他造之反
    對詰問為由，即遽指該證人於偵查中之陳述不具證據能力。
    且所謂不可信性情況，法院應審酌被告以外之人於陳述時之
    外在環境及情況，例如：陳述時之心理狀況、有無受到外力
    干擾等，以為判斷之依據。查本件證人即被害人邱羿銘、羅
    兆樟、廖增財、A1、A2與共犯張清政、陳建志、張格逢等人
    於檢察官偵查中，均曾以證人之身分到庭陳述，經告以具結
    義務及偽證處罰後，分別命其等朗讀結文後具結，核其等係
    於負擔偽證罪之處罰心理下證述，並以具結擔保其供述之真
    實性，又無受其他不當外力之干擾，檢察官、被告及辯護人
    亦未曾指摘檢察官在偵查時有何對上述邱羿銘等8人不法取
    供之情形，則參照上開說明，上開邱羿銘等8人於偵查中經
    具結之證言，自有證據能力。
  (二)次按電話監聽譯文，僅屬依據監聽錄音結果予以翻譯之文字
    ，固具文書證據之外觀，但實際上仍應認監聽所得之錄音帶
    ，始屬調查犯罪所得之證物，乃刑事訴訟法第165條之1第2
    項所稱之新科技證物，如其蒐證程序合法，且當事人已承認
    監聽錄音譯文之內容屬實，或對於該譯文內容並無爭執，而
    法院復已就該譯文依法踐行調查證據程序者，該監聽錄音之
    譯文即與播放錄音有同等價值，自有證據能力（最高法院98
    年度台上字第527號判決意旨參照）。查本件在下列判決理
    由中所援引為證據使用，即共犯張清政、張格逢等人所持用
    行動電話，經警方實施監聽後所取得之錄音及製作之通訊監
    察譯文，係經臺灣苗栗地方法院核發99年聲監字第126、155
    號及99年聲監續字第197號等通訊監察書及電話附表各1件（
    見99年度他字第399號影卷(一)第73至78頁），而由警方合法
    實施通訊監察所取得及轉譯成文字之證據，並經共犯張清政
    、張格逢等人坦承為其等之通話無誤，被告及辯護人對於此
    等通訊監察譯文之證據能力，亦不爭執，且已由本院於審理
    時，依法對當事人提示並告以要旨，而踐行調查證據之程序
    。則參照首起之說明，上開卷附之通訊監察譯文，均有證據
    能力。
  (三)復按鑑定之經過及其結果，應命鑑定人以言詞或書面報告，
    刑事訴訟法第206條第1項定有明文。查本件內政部警政署刑
    事警察局（下稱刑事警察局）99年6月22日刑鑑字第0990083
    464號鑑驗書（見99年度偵字第3321號影卷第76至77頁），
    係警察機關即苗栗縣警察局頭份分局囑託刑事警察局就前揭
    從共犯張清政住處烘衣機內查獲手槍所為之鑑定，且由於司
    法警察機關調查中之案件，或有量大或急迫之情形，為因應
    實務之現實需求，認為當然有鑑定之必要者，基於檢察一體
    原則，得由該管檢察長對於轄區內之案件，以事前概括選任
    鑑定人或囑託鑑定機關（團體）之方式，俾便轄區內之司法
    警察官、司法警察對於調查中之此類案件，得即時送請事前
    已選任之鑑定人或囑託之鑑定機關（團體）實施鑑定，業經
    法務部92年9月1日法檢字第0920035083號函釋在案。而臺灣
    高等法院檢察署檢察長概括選任刑事警察局為「槍彈之鑑定
    」機關，有臺灣高等法院檢察署92年9月9日檢文允字第0921
    001203號函及臺灣高等法院檢察署檢察長概括選任鑑定機關
    名冊可按。是本件上述經刑事警察局就扣案槍枝所為之鑑定
    ，於偵查之前階段，雖係由苗栗縣警察局頭份分局將扣案之
    證物，送請刑事警察局鑑定，但刑事警察局為臺灣高等法院
    檢察署檢察長概括選任之鑑定機關，則該局所為鑑定結果而
    出具之鑑驗書，仍屬受檢察官囑託鑑定，故鑑定人依刑事訴
    訟法第206條所出具之上揭鑑定書，屬刑事訴訟法第159條第
    1項規定中之「法律另有規定」，是依上開規定之反面解釋
    ，屬傳聞證據之例外，自有證據能力（參照最高法院95年台
    上字第6648號、95年台上字第7297號判決意旨）。
  (四)再按照相機拍攝之照片，係依機器之功能，攝錄實物形貌而
    形成之圖像，除其係以人之言詞或書面陳述為攝取內容，並
    以該內容為證據外，照片所呈現之圖像，並非屬人類意思表
    達之言詞或書面陳述，當不在刑事訴訟法第159條第1項所規
    定「被告以外之人於審判外之言詞或書面陳述」之範圍內，
    其有無證據能力，自應與一般物證相同，端視其取得證據之
    合法性及已否依法踐行證據之調查程序，以資認定（最高法
    院97年度台上字第3854號判決意旨參照）。查本案在下列判
    決理由中所引為證據使用由警方拍攝之各現場照片、前述具
    殺傷力改造手槍之照片、贓物之照片等，雖非供述證據，而
    無傳聞法則之適用，但上開照片乃警方偵查本案，依法蒐集
    證據資料，利用相機採證而拍攝取得，與被告范正恆前揭犯
    罪事實具有關聯性，被告及其選任辯護人復不爭執其取得之
    合法性，並經本院依法對當事人提示並告以要旨而踐行調查
    程序，故有證據能力。
  (五)被告以外之人於審判外之陳述，雖不符前4條（即刑事訴訟
    法第159條之1至第159條之4）之規定，而經當事人於審判程
    序同意做為證據，法院審酌該言詞陳述或書面陳述作成時之
    情況，認為適當者，亦得為證據；當事人、代理人或辯護人
    於法院調查證據時，知有第159條第1項不得為證據之情形，
    而未於言詞辯論終結前聲明異議者，視為有前項之同意，刑
    事訴訟法第159條之5定有明文。本件除上述(一)至四所載證人
    邱羿銘等8人於檢察官訊問時之陳述、通訊監察譯文、刑事
    警察局鑑定所出具之鑑定書及卷附警方為採證所拍攝之照片
    ，均有證據能力外，其餘被告以外之人在審判外之陳述經於
    下列判決理由中援引為證據者（包括書面陳述），因檢察官
    、被告及辯護人均不爭執證據能力，復經本院審酌各該證據
    作成時之狀態，也認無非法取得之情形，並適合作為本案之
    證據使用，故以上被告以外之人於審判外之陳述，亦有證據
    能力。
  (六)扣案共犯張清政所有仿SIG SAUER廠P220型半自動手槍製造
    經換裝土造金屬滑套及土造金屬槍管而成，可供擊發適用子
    彈使用，具有殺傷力之改造手槍1支（槍枝管制編號：00000
    00000號），並非供述證據，而無傳聞法則之適用。惟上開
    扣押物乃警方經由共犯張清政帶同，合法從其住處所起出，
    且與本件案情具有關聯性，故有證據能力。
二、認定本件犯罪事實所依憑之證據及理由：
  (一)上開犯罪事實業據被告范正恆於原審及本院審理時，均坦承
    無誤在卷（見原審卷第60、84頁反面，本院卷第15頁反面、
    52頁反面）。
  (二)復查，本件尚有下列各項證據資料足證被告范正恆確有前開
    犯罪事實欄所載共同未經許可，持有可發射子彈具殺傷力之
    改造手槍，及結夥三人以上，攜帶兇器，強盜他人財物等犯
    行；且足徵被告范正恆前揭於原審及本院審理時所為認罪之
    自白，確與事實相符，亦得採為證據：
  1.證人即被害人邱羿銘於警詢、偵查中所陳述於前述時地，遭
    3名歹徒分持手槍、開山刀強盜在場人財物，而其損失1萬4
    千餘元之過程（見99年度他字第399號影卷(一)第12至14、54
    至58頁）。
  2.證人即被害人廖增財於警詢、偵查中所證述於前揭時地，遭
    3名歹徒分持手槍、開山刀強盜財物，其損失20餘萬元等過
    程（見99年度他字第399號影卷(一)第15至19、46至49、55至
    58頁，同上開案號影卷(二)第19至21、123至125頁）。
  3.證人羅兆樟於警詢、偵查中證述當時3名歹徒均頭戴黑色蒙
    面式頭套，其中1人持槍，另2人均持開山刀，所有被害人均
    被喝令不准動，跪蹲在地，其中1名歹徒揚言如果等一下在
    身上搜到財物等話，就死得很難看等語，而令其等將財物丟
    入歹徒所準備之背包內，其因而遭強盜700元等過程（見99
    年度他字第399號影卷(一)第20至22、33至34頁）。
  4.秘密證人A1於偵訊時證稱案發時有3名歹徒，1人持槍，2人
    持開山刀，將其等逼進房間牆角，1名歹徒說如果等一下在
    身上搜到財物，會死得很難看，至其等在場之人不能抗拒，
    他便將身上現金約22萬元丟入歹徒所準備而放在地上之袋子
    內，當他丟錢時，歹徒見他手上戴著1支勞斯丹頓之手錶，
    也令他拔下，放進袋中等語（見99年度他字第399號影卷(二)
    第7至10頁）。
  5.秘密證人A2於偵訊中證述當天他在永潔洗車場左側房間內打
    四色牌，3名歹徒分持手槍、開山刀衝進屋內，喝令其等不
    要動，將他們逼到牆角並跪蹲在地上，至無法反抗，後來他
    即依歹徒之要求，將身上之現金2800元放在地上等語（見99
    年度他字第399號影卷(二)第14至17頁）。
  6.證人即共犯張清政、陳建志及張格逢於偵訊時經具結後，亦
    均證述前揭犯罪事實無誤（見99年度他字第399號影卷(二)第
    55至62、81至85、128至132頁，99年度偵字第3321號影卷第
    68至69），復於原審皆坦承不諱（見原審99年度訴字第462
    號影卷(一)第99頁反面、138頁）。
  7.刑事警察局99年6月22日刑鑑字第0990083464號鑑定書（見
    99年度偵字第3321號影卷第76至77頁）：證明扣案之槍枝1
    支（槍枝管制編號：0000000000號，不含彈匣），經送驗結
    果，認係改造手槍，由仿SIG SAUER廠P220型半自動手槍製
    造之槍枝，換裝上土造金屬滑套及土造金屬槍管而成，擊發
    功能正常，可供擊發適用子彈使用，認具殺傷力之事實。
  8.臺灣苗栗地方法院搜索票、內政部警政署刑事警察局搜索扣
    押筆錄暨扣押物品目錄表等影本共4份（受搜索人：張清政
    、張格逢、陳建志）：證明扣得共犯張清政所有前述具殺傷
    力之改造手槍1支（槍枝管制編號：0000000000號，不含彈
    匣）；扣得共犯張格逢所有之手機3支（含門號0000000000
    、0000000000號SIM卡各1枚）；扣得共犯陳建志所有之鋁棒
    2支、鐵棍1支、麻布袋1個、撞球桿尾段7支、手機1支（含
    門號000000000 0號SIM卡1枚）；扣得共犯張清政所有之手
    機1支（含門號00 00000000、0000000000號SIM卡各1枚）、
    起跑槍1支、火藥1排（共計33個）、小木棒1支、殘渣袋1只
    、刮杓1支等物之事實（見原審99年度訴字第462號影卷(一)第
    64至81頁，99年偵字第3321號影卷第53至56頁，99年度他字
    第399號影卷(二)第25至28、32至35、39至42頁）。
  9.警方起獲前述具殺傷力改造手槍1支所拍攝之現場照片及該
    手槍照片共10張、刑事警察局偵辦「0520」檢肅治平專案現
    場勘察採證照片、秘密證人A1遭強盜之勞斯丹頓手錶1支之
    照片、執行搜索共犯張清政住處及搜索共犯陳建志所有車號
    3V-8057號自小客車所拍攝之照片（見99年偵字第3321號影
    卷第57至61頁，99年度他字第399號影卷(一)第93至94、107、
    113、123、134頁，99年度他字第399號影卷(二)第12至13、44
    至46、121至122頁）：證明被告范正恆與共犯張清政等人在
    南海休息站策劃時之地理位置、永潔汽車專業美容中心現況
    、秘密證人A1遭強盜之勞斯丹頓手錶外觀、起獲前述改造手
    槍1支（槍枝管制編號：0000000000號，不含彈匣）等事實
    。
  10.臺灣苗栗地方法院99年聲監字第126、155號及99年聲監續字
    第197號等通訊監察書暨電話附表、共犯張格逢所使用門號
    0000000000號及張清政使用之各門號電話之通訊監察譯文各
    1份（見99年度他字第399號影卷(一)第73至78、114至117頁，
    同上開案號影卷(二)第86至92頁）：證明警方合法監聽共犯張
    格逢及張清政所持用之行動電話後，查悉其等在上述通話中
    提及前揭加重強盜之犯罪事實。
  11.基地台相對位置分析圖（見99年度他字第399號影卷(一)第126
    、135、142至143頁，同上開案號影卷(二)第117頁）：證明共
    犯張清政使用之門號0000000000號與范正恆使用之門號0000
    000000號行動電話，於99年3月25日21時許，通話基地台位
    置均係在永潔汽車專業美容中心附近之竹南鎮○○街33號，
    此與共犯張清政前所證述其等曾事先前往現場勘查之情節相
    符，又共犯張格逢使用門號0000000000號行動電話，於99年
    3月26日2時25分許，通話基地台在南海休息站附近，與共犯
    張清政、陳建志、張格逢所供述其等曾在南海休息站謀議如
    何實施上開強盜犯罪等情相符。
  12.至被告范正恆與共犯張清政等人於前述強盜得手後，係由張
    清政主導分贓，被告范正恆與陳建志各分得10萬元，另張格
    逢則未分得財物，餘均歸張清政取得等事實，業據共犯張格
    逢及陳建志各於警詢及偵訊時均具結後陳明在卷（見99年度
    他字第399號影卷(二)第52、59、61、77至78、84頁），互核
    相符，而可確定。
  (三)案經綜合上開各項調查所得之積極證據加以判斷後，前揭被
    告范正恆與共犯張清政、陳建志及張格逢結夥三人以上，攜
    帶兇器，同時強盜被害人邱羿銘、羅兆樟、廖增財、A1、A2
    等5人財物，及被告為實施上開加重強盜之犯罪，並同時與
    張清政等人共同未經許可，持有可發射子彈具殺傷力之改造
    手槍等犯行，均已足以認定。
三、論罪科刑部分：
  (一)查前揭由共犯張清政所持用之改造手槍1支（槍枝管制編號
    ：0000000000號），具有殺傷力，又被告范正恆與共犯陳建
    志所使用之開山刀各1把，客觀上足以危害人命及身體健康
    而具有危險性，可供兇器使用，且其等不僅事前謀議強盜之
    計畫，並均於前開時地，在案發現場分擔強盜行為之實施；
    故核被告所為，係犯刑法第330條第1項之結夥三人以上攜帶
    兇器強盜罪，及槍砲彈藥刀械管制條例第8條第4項之未經許
    可，持有可發射子彈具殺傷力之改造手槍罪。又按「行為人
    為犯特定罪而持有槍、彈，並於持有槍、彈後即緊密實行該
    特定犯罪，雖其持有槍、彈之時地與犯特定罪之時地，在自
    然意義上非完全一致，然二者仍有部分合致，且犯罪目的單
    一，依一般社會通念，認應評價為一罪方符合刑罰公平原則
    ，如予數罪併罰，反有過度評價之疑，與人民法律感情亦未
    契合；是於牽連犯廢除後，適度擴張一行為概念，認此情形
    為一行為觸犯數罪名之想像競合犯，固屬適當。惟若原即持
    有槍、彈，以後始另行起意執槍犯罪，則其原已成立之持有
    槍、彈罪與嗣後之犯罪，即無從認係一行為所犯，而應依刑
    法第五十條併合處罰。」（最高法院99年度台上字第6695號
    判決要旨參照），而被告係為犯前揭加重強盜罪，方與共犯
    張清政等人持有該支具殺傷力之改造手槍，並於持有後迅即
    以之實施上開強盜之犯行，故其於前述所犯二罪間，顯係以
    一行為而同時觸犯構成要件不同之數罪名，為異種想像競合
    犯，應從一重之加重強盜罪處斷；檢察官於起訴書中雖未敘
    及被告同時違反上開槍砲彈藥刀械管制條例之罪，然與原所
    起訴之加重強盜部分，既係屬於想像競合犯之裁判上一罪關
    係，為起訴效力所及，本院自應併予審酌，附此敘明。再者
    ，被告就上開所犯之加重強盜及違反槍砲彈藥刀械管制條例
    等罪，與張清政、陳建志及張格逢等人間，具有犯意聯絡及
    行為分擔，為共同正犯。且被告與上開共犯張清政等人以一
    加重強盜之行為，同時強盜被害人邱羿銘、羅兆樟、廖增財
    、A1、A2等5人之財物得逞，係以一行為觸犯構成要件相同
    之數罪名，為同種想像競合犯，應從情節較重者即對被害人
    A1所犯部分，以一罪處斷。復按刑法第59條之酌量減輕其刑
    ，必於犯罪之情狀，在客觀上足以引起一般同情，認為即予
    宣告法定低度刑期，猶嫌過重者，始有其適用（最高法院51
    年台上字第899號判例要旨參照）；又「刑法第五十九條之
    酌量減輕其刑，必於犯罪之情狀，在客觀上足以引起一般同
    情，認為即予宣告法定最低度刑期，猶嫌過重者，始有其適
    用。至於犯罪所得之多寡，原屬刑法第五十七條第一款『犯
    罪之動機、目的』及第九款『犯罪所生之危害或損害』等科
    刑輕重標準應斟酌之範圍，單憑犯罪所得之多寡，尚非得執
    為適用刑法第五十九條酌量減輕其刑之依據。」（最高法院
    97年度台上字第6887號判決要旨參照）查被告於本件偵查中
    並無到案接受調查，嗣經提起公訴後，始為原審法院通緝到
    案受審，而其固始終坦承犯行，態度不惡，然此係被告犯後
    態度之問題，應於科刑時依刑法第57條規定併予評價，容非
    決定適用刑法第59條所應斟酌之要件；且被告共犯本案所分
    得之贓物雖然不多，但也非可執為適用刑法第59條規定之依
    據，業如上述；此外，被告係基於貪求不法所得之動機，有
    計畫性地參與結夥攜帶改造手槍、開山刀等兇器強盜多人財
    物之重大暴力犯罪，通觀全卷，洵無可認被告所為有何情輕
    法重，堪予憫恕，認予宣告法定最低刑度，猶嫌過重之情形
    ，故無可適用刑法第59條所定酌減其刑，亦予敘明。
  (二)原判決認被告范正恆確有前揭加重強盜及違反槍砲彈藥刀械
    管制條例等罪嫌，而予論科，固非無見。惟查：1.被告與張
    清政等人實施前揭加重強盜之犯行後，確有獲分配10萬元之
    贓款，此前已證明，至其後來再如何處分此項贓物，要係別
    一問題，原判決謂被告於犯後並未朋分得任何犯罪所得（見
    該判決理由欄二之(二)之3.酌減其刑之事由部分所載），此項
    認定顯有違誤；2.被告於本件所為，應屬重大暴力犯罪，核
    其犯罪之所有情狀，尚不符合刑法第59條所定得酌減其刑之
    要件，前已敘明，原判決認其未持刀傷人，犯後未朋分所得
    ，又於犯後坦承犯行，即遽依該條所定酌減其刑，適用法則
    不當；3.原判決復疏未敘明其就被告違反槍砲彈藥刀械管制
    條例部分，得併予審酌之理由，也未交代被告所違反槍砲彈
    藥刀械管制條例部分，與張清政等其他人間具有共犯之關係
    ，另本件被害人共有5人，原判決就此亦無論及被告構成同
    種想像競合犯，理由均有不備。故檢察官提起上訴，指共犯
    陳建志於原審就前揭所犯部分係經處有期徒刑8年6月，上訴
    後改判為有期徒刑8年10月確定，而其犯案情節與被告實無
    不同，但量刑上完全不相當，有違公平原則等語，為有理由
    ，故本件應由本院予以撤銷改判。爰審酌被告正值青壯，要
    無不可憑一己之勞力賺取生活所需，竟覬覦上開場合必有相
    當之財物，而與張清政等人共謀持改造手槍及開山刀等足可
    造成重大傷亡之兇器，迫使被害人等無以抗拒，交出財物，
    實甚危害社會治安，且至今仍無與被害人達成和解，殊值非
    難，惟其尚知坦承犯行，並再考量其犯罪之動機、目的、手
    段、方法與所得等一切情狀後，量處如主文第2項所示之刑
    。關於沒收部分：扣案具殺傷力之改造手槍1支（槍枝管
    制編號：0000000000號，不含彈匣），係屬違禁物，應依刑
    法第38條第1項第1款規定諭知沒收；扣案共犯張格逢所有
    之手機3支（含門號0000000000、0000000000號SIM卡各1枚
    ）、共犯陳建志所有之手機1支（含門號0000000000號SIM卡
    1枚）、共犯張清政所有之手機1支（含門號0000000000、00
    00000000號SIM卡各1枚），難認與其等前揭犯行有何關聯，
    故均不予沒收；扣案共犯陳建志所有之鋁棒2支、鐵棍1支
    、麻布袋1個、撞球桿尾段7支，及共犯張清政所有之火藥1
    排（共計33個）、小木棒1支、殘渣袋1只、刮杓1支等物，
    均非屬違禁物，並非被告范正恆及其等用以犯本案或預備犯
    案所用之物，亦均不予宣告沒收；扣案共犯張清政所有之
    起跑槍1支，並無事證可認具有殺傷力，又未供前開犯罪所
    用或預備之物，即無從於被告范正恆所犯本案之罪項下宣告
    沒收；至前述被告與共犯張清政等人持供本件犯罪所用之
    黑色蒙面式頭套、開山刀及背包等物，因均無扣案，為免將
    來執行之困難，故亦不諭知沒收。
據上論斷，應依刑事訴訟法第369條第1項前段、第364條、第299
條第1項前段，槍砲彈藥刀械管制條例第8條第4項，刑法第11條
前段、第28條、第330條第1項、第55條、第38條第1項第1款，判
決如主文。
本案經檢察官許睦坪到庭執行職務。
中    華    民    國   100    年    9     月    15    日
            刑事第九庭  審判長法  官  江  德  千
                              法  官  陳  宏  卿
                              法  官  莊  深  淵
以上正本證明與原本無異。
如不服本判決應於收受送達後十日內向本院提出上訴書狀，其未
敘述上訴之理由者，並得於提起上訴後十日內向本院補提理由書
（均須按他造當事人之人數附繕本）「切勿逕送上級法院」。
                              書記官  陳  振  海
中    華    民    國   100    年    9     月    15    日